---
title: "script_fourth_report_1"
output: html_notebook
---
# 概述
整合資料庫資料並重新整理
# 0. package and path

```{r}
library(data.table)
library(sf)
library(readr)
library(stringr)
library(readxl)
path <- "H:/我的雲端硬碟/研究室計畫/2022/雪霸報告/"
```
TWD97轉84 code
```{r}
library(dplyr)

TWD97TM2toWGS84 <- function (input_lat, input_lon){  
  # input_lat: TWD97橫座標, 南北緯度, latitude N
  # input_lon: TWD97縱座標, 東西經度, longitude E
  
  input_lat <- input_lat %>% as.character %>% as.numeric()
  input_lon <- input_lon %>% as.character %>% as.numeric()
  
  a = 6378137.0
  b = 6356752.314245
  lon0 = 121 * pi / 180
  k0 = 0.9999
  dx = 250000
  dy = 0
  e = (1 - b^2 / a^2)^0.5
  
  
  x =  input_lat - dx # input_lat: TWD97橫座標, 緯度, latitude
  y =  input_lon - dy # input_lon: TWD97縱座標, 經度, longitude
  
  M = y/k0
  
  mu = M/(a*(1.0 - ( e**2 )/4.0 - 3* (e**4)/64.0 - 5* (e**6)/256.0))
  e1 = (1.0 -  ((1.0 -  (e**2))**0.5)) / (1.0 +  ((1.0 -  (e**2))**0.5))
  
  J1 = (3*e1/2 - 27* (e1**3)/32.0)
  J2 = (21* (e1**2)/16 - 55* (e1**4)/32.0)
  J3 = (151* (e1**3)/96.0)
  J4 = (1097* (e1**4)/512.0)
  
  fp = mu + J1*sin(2*mu) + J2*sin(4*mu) + J3*sin(6*mu) + J4*sin(8*mu)
  
  e2 =  ((e*a/b)**2)
  C1 =  (e2*cos(fp)**2)
  T1 =  (tan(fp)**2)
  R1 = a*(1- (e**2))/ ((1- (e**2)* (sin(fp)**2))**(3.0/2.0))
  N1 = a/ ((1- (e**2)* (sin(fp)**2))**0.5)
  
  D = x/(N1*k0)
  
  #緯度計算 latitude
  Q1 = N1*tan(fp)/R1
  Q2 = ( (D**2)/2.0)
  Q3 = (5 + 3*T1 + 10*C1 - 4* (C1**2) - 9*e2)* (D**4)/24.0
  Q4 = (61 + 90*T1 + 298*C1 + 45* (T1**2) - 3* (C1**2) - 252*e2)* (D**6)/720.0
  lat = fp - Q1*(Q2 - Q3 + Q4)
  
  #經度計算 longitude
  Q5 = D
  Q6 = (1 + 2*T1 + C1)* (D**3)/6
  Q7 = (5 - 2*C1 + 28*T1 - 3* (C1**2) + 8*e2 + 24* (T1**2))* (D**5)/120.0
  lon = lon0 + (Q5 - Q6 + Q7)/cos(fp)
  
  
  lat = (lat*180) /pi #南北緯度  latitude 
  lon = (lon*180)/ pi #東西經度  longitude

  WGS = list(lat = lat, lon = lon)
  return(WGS)
}
```
# 1. 讀入資料
```{r}
ave <- fread(paste0(path,"database/occAvesMammalia_all_20231118.csv"),
             encoding = "UTF-8",fill=TRUE)
inc <-fread(paste0(path,"database/occ_InseActeMollAmphRept.csv"),fill=TRUE)

plant <- fread(paste0(path,"database/third_report_Database_coordinate_corrected_20230615.csv"),
             encoding = "UTF-8",fill=TRUE)
```

# 2. 處理inc
## 2.1 重新對應學名
重新對應學名，有些奇怪的情況，例如物種是屬卻對應到科的情況
### 2.1.1 處理好學名，重新與taicol名錄對應
```{r}
taicol_n <- fread(paste0(path,"/期末報告/rawdata/名錄整合/TaiCol/TaiCOL_taxon_20231009.csv"),encoding="UTF-8")
inc_name <- fread(paste0(path,"/期末報告/rawdata/名錄整合/總名錄_昆蟲類_魚貝類_兩爬類_未整合.csv"))
inc_n_c <- inc_name[,.(sp_id,level,corrected_name,name_code_source)]
inc_n_c[,corrected_name:=gsub(" sp\\.","",corrected_name)]
colnames(taicol_n)
inc_n_c2 <- inc_n_c[taicol_n,on=.(corrected_name=simple_name)][!is.na(sp_id)]
inc_c3 <- unique(inc[,.(sp_id,物種學名,name_code_source)])
inc[str_detect(物種學名,"sp. sp.")]
writexl::write_xlsx(inc_n_c2,paste0(path,"/期末報告/rawdata/名錄整合/總名錄_昆蟲類_魚貝類_兩爬類_名錄確認1.xlsx"))


writexl::write_xlsx(inc_c3,paste0(path,"/期末報告/rawdata/名錄整合/database_昆蟲類_魚貝類_兩爬類_名錄確認1.xlsx"))
### 輸出資料手動整理

```

### 2.1.2 讀入手動整理表格
首先與Taicol資料整合
```{r}
rm(inc_n_c,inc_c3,inc_n_c2,inc_name)

inc_nl <- read_xlsx(paste0(path,"/期末報告/rawdata/名錄整合/昆蟲名錄統整.xlsx"))%>% as.data.table()
## 處理corrected_name 有sp.的問題
inc_nl[,corrected_n:=gsub(" sp\\.","",corrected_n)]
inc_nl[,n_sp_id:=1:.N]
## 組合inc_nl與taicol
colnames(taicol_n)
inc_nl_2 <- taicol_n[inc_nl,on=.(simple_name=corrected_n)]

rep_id <- inc_nl_2[duplicated(n_sp_id),n_sp_id]
#210 1687 2042 2049重複 檢視
inc_nl_2[n_sp_id %in% rep_id]
# 刪除第二筆重複值
inc_nl_3<- inc_nl_2[duplicated(n_sp_id)==FALSE]
## 找出有對應到，但是name_id source是GBIF的資料
inc_nl_3[is.na(name_id)&name_code_source=="TaiCol",
         name_code_source:="GBIF"]
colnames(inc_nl_3)
### 輸出確認GBIF
writexl::write_xlsx(inc_nl_3[is.na(name_id),.(sp_id,org_spname,
                            simple_name,
                            n_sp_id,corrected_level)],
                    paste0(path,"/期末報告/rawdata/名錄整合/昆蟲名錄_forGBIF.xlsx"))
```
### 2.1.3 重新整合表格
首先，將原本的表格整理起來，包括科、屬、種與階層
```{r}
colnames(inc_nl_3)
### 先產出 對應原始資料庫的對應表，將資料庫資料更新包括namecode
inc_tal <- inc_nl_3[!is.na(name_id),.(name_id,org_spname,simple_name,sp_id,n_sp_id,corrected_level,name_code_source)]
gbif_list <- read_xlsx(paste0(path,"/期末報告/rawdata/名錄整合/昆蟲名錄_forGBIF_整理後.xlsx"))
inc_all_nc <- rbind(inc_tal,gbif_list,fill=T)
### 將name_id有缺的填入
inc_all_nc[is.na(name_code_source),name_code_source:="GBIF"]
colnames(inc)

inc_db <- inc_all_nc[inc,on=.(sp_id,org_spname=物種學名)]
inc_db[is.na(name_code_source)]
inc_db <- inc_db[duplicated(record_id)==FALSE,]
### 確定database名錄有辦法對應以後，統整名錄
rm(inc_nl_2)
inc_tal_list <- taicol_n[inc_tal,on=.(name_id)]
colnames(inc_tal_list)
inc_tal_list <- inc_tal_list[,c(1,4,5,18,22:27,34:35,38:55)]
gbif_n <- read_xlsx(paste0(path,"/期末報告/rawdata/名錄整合/昆蟲名錄_forGBIF_整理後.xlsx"),sheet=2)%>% as.data.table() %>% unique()
colnames(gbif_list)
gbif_list <- as.data.table(gbif_list)
gbif_fn_l <- gbif_list[gbif_n,on=.(GBIF_key=key)]
gbif_fn_l <- gbif_fn_l[duplicated(n_sp_id)==FALSE]
#### 名錄整合
inc_all_list <- rbind(inc_tal_list,gbif_fn_l,fill=T)
inc_all_list[is.na(corrected_level)]
### 名錄資訊整合
inc_all_list[is.na(name_id),name_id:=GBIF_key]
### 重新修正database
inc_db <- inc_all_list[inc,on=.(sp_id,org_spname=物種學名)]
inc_db <- inc_db[duplicated(record_id)==FALSE,]
### 重新填入學名與階層
colnames(inc_db)
inc_db[,物種學名:=simple_name][,level:=corrected_level]
inc_db[,i.name_code_source:=name_code_source]
inc_db[,目名:=order][,科名:=family]
### 檢查目與科
inc_db[is.na(科名)]
### 處理目名為Psocoptera，level卻定義為genus的問題
inc_db[物種學名=="Psocoptera",level:=order]
inc_db[is.na(科名)]
### 處理學名`物種學名(原始報告)`=="Aframrus flores" 出現問題,
inc_db[`物種學名(原始報告)`=="Aframrus flores",
       c("物種學名","科名","level",
          "name_id","i.name_code_source","目名"):=
         .("Afronurus floreus","Heptageniidae",
          "species",62439,"TaiCol","Ephemeroptera")]
colnames(inc_db)
inc_db[`物種學名(原始報告)`=="Aframrus flores"]
### 檢查Xylophagidae
inc_db[物種學名=="Xylophagidae"]
inc_db[is.na(i.name_code_source),i.name_code_source:="GBIF"]
### 重新編排db
colnames(inc_db)
inc_db_r <- inc_db[,.(id,調查年,調查日期,生物分群,門=phylum,i.class,X,Y,wkt,
                      座標系統,位置誤差,樣區編號,level,`目名(原始報告)`,
                      目名,`科名(原始報告)`,科名,
                      `物種俗名(原始報告)`,`物種學名(原始報告)`,
                      物種學名,name_id,i.name_code_source)]
setnames(inc_db_r,c("i.class","i.name_code_source"),
         c("class","name_code_source"))


### 處理level有問題，並統一詞彙
inc_db_r[level==44749,level:="order"]
inc_db_r[level=="Psocodea",level:="order"]
inc_db_r[,level:=tolower(level)]

unique(inc_db_r$level)
inc_db_r[level=="species"]
###物種學名(原始報告)==Colymbetinae 亞科 物種學名=Dytiscidae，name_id通通要改，level改family

taicol_n[simple_name=="Dytiscidae"]
inc_db_r[科名=="Dytiscidae",]
inc_db_r[`物種學名(原始報告)`=="Colymbetinae 亞科",
         c("物種學名","name_id","level"):=
           .("Dytiscidae",3934,"family")]
inc_db_r[`物種學名(原始報告)`=="Colymbetinae 亞科",]
###物種學名(原始報告)==Paraleptophlebia spA.改成屬 level改成genus,Paraleptophlebia spB.一樣
inc_db_r[str_detect(`物種學名(原始報告)`,"Paraleptophlebia sp[A-B]\\."),
         c("物種學名","name_id","level"):=
           .("Paraleptophlebia",15505,"genus")]
### 檢查family
inc_db_r[str_detect(level,"family")]
### 把調查方法與備註加回去
inc_db_r <- data.table(inc_db_r,inc_db[,.(生活史,數量,數量單位,備註)])
write.csv(inc_db_r,paste0(path,"/database/occ_InseActeMollAmphRept_20231119.csv"),fileEncoding = "UTF-8")
inc_nlist <- inc_db_r[,.(id,物種學名,name_id,level,name_code_source)]
write.csv(inc_nlist,paste0(path,"/database/namelist_InseActeMollAmphRept_20231119.csv"),fileEncoding = "UTF-8")
rm(inc_all_list,inc_gbif,inc_tal,inc_nl,inc_all_nc)
rm(inc_tal_list,inc_nlist,inc)
rm(gbif_fn_l,gbif_list,gbif_n)
```
# 3. 處理鳥類、哺乳類資料庫
```{r}
ave <- fread(paste0(path,"database/occAvesMammalia_all_20230805.csv"),fill=TRUE)
```
## 3.1 處理座標問題
將TWD97的資料轉換成WGS84
```{r}
unique(ave$footprintSRS)
ave[footprintSRS=="EPSG:3826"]
ave[footprintSRS=="EPSG:3826"&footprintWKT=="",
    c("verbatimLatitude","verbatimLongitude"):=
        TWD97TM2toWGS84(verbatimLongitude,verbatimLatitude)]
### 將已經換算過的資料改座標系統
ave[footprintSRS=="EPSG:3826"&footprintWKT=="",footprintSRS:="EPSG:4326"]
### test
test <- ave[footprintSRS=="EPSG:3826"&footprintWKT!="",]
test <- st_as_sf(test,wkt = "footprintWKT",crs = 3826)
test <- st_transform(test, crs = 4326) 

ave_2 <- ave
ave_2[footprintSRS=="EPSG:3826"&footprintWKT!="",
      footprintWKT:=st_as_text(test$footprintWKT)]
ave_2[footprintSRS=="EPSG:3826"&footprintWKT!="",footprintSRS:="EPSG:4326"]
rm(test)
write.csv(ave_2,paste0(path,"database/occAvesMammalia_all_20231120.csv"))
```
## 3.2 處理學名
重新對應taicol名錄
```{r}
colnames(taicol_n)
ave_3 <- taicol_n[usage_status=="accepted"][ave,on=.(simple_name=scientificName)]
ave_3[,name_code_source:="TaiCol"]
ave_check <- unique(ave_3[is.na(name_id),.(simple_name,originalVernacularName)])
writexl::write_xlsx(ave_check,paste0(path,"/期末報告/rawdata/名錄整合/鳥類哺乳類名錄確認.xlsx"))
ave_ch_2 <- read_xlsx(paste0(path,"/期末報告/rawdata/名錄整合/鳥類哺乳類名錄確認_corrected.xlsx")) %>% as.data.table()
ave_test <- ave_3
ave_ch_3 <- taicol_n[usage_status=="accepted"][ave_ch_2,on=.(taxon_id)]
colnames(ave_3)
colnames(ave_ch_3)
for (i in 1:nrow(ave_ch_3)){
  ave_test[is.na(name_id)&
             originalVernacularName==ave_ch_2$originalVernacularName[i],
           1:49:=ave_ch_3[i,1:49]]
  }

ave_test[is.na(name_id)]
ave_3 <- ave_test[!is.na(name_id)]
ave_3[str_detect(common_name_c,"屬"),taxonRank:="genus"]
ave_3[str_detect(common_name_c,"科"),taxonRank:="family"]
ave_3[str_detect(common_name_c,"目$"),taxonRank:="order"]
write.csv(ave_3,paste0(path,"database/occAvesMammalia_all_20231120_3.csv"))
rm(ave_ch_2,ave_test,ave_ch_3,ave_check,corr,name_ck,inc_nl_3)
```


# 5. 處理110年後資料

```{r}
file_list <- list.files("E:/雪霸報告統整/111年結案")
dt <- lapply(file_list,function(x){
 dt <- read_xlsx(paste0("E:/雪霸報告統整/111年結案/",
                        x,"/",x,".xlsx"),sheet=1)%>% as.data.table()  
   return(dt)
})
dt <- rbindlist(dt)
### 處理物種名
dt_110check <- unique(dt[is.na(物種學名),.(`物種俗名(原始報告)`,`物種學名(原始報告)`)])
writexl::write_xlsx(dt_110check,paste0(path,"/期末報告/rawdata/名錄整合/110年後報告物種名錄確定.xlsx"))
name_ck <- read_xlsx(paste0(path,"/期末報告/rawdata/名錄整合/110年後報告物種名錄確定_修正.xlsx")) %>% as.data.table()
dt[is.na(物種學名)]
for (i in 1:nrow(name_ck)){
  dt[is.na(物種學名)&(`物種俗名(原始報告)`==name_ck$`物種俗名(原始報告)`[i]),
     taxon_id:=name_ck$corrected_id[i]]
}
dt[is.na(taxon_id)]
writexl::write_xlsx(unique(dt[is.na(taxon_id),.(物種學名)]),paste0(path,"/期末報告/rawdata/名錄整合/110年後報告物種名錄確認_2.xlsx"))
name_ck <- read_xlsx(paste0(path,"期末報告/rawdata/名錄整合/110年後報告物種名錄確認_2_修正.xlsx")) %>% as.data.table()
name_ck <- name_ck[!is.na(taxon_id)]
for (i in 1:nrow(name_ck)){
  dt[is.na(taxon_id)&(物種學名==name_ck$物種學名[i]),
     taxon_id:=name_ck$taxon_id[i]]
}
ck <- dt[is.na(taxon_id)]
dt[!is.na(taxon_id),name_code_source:="TaiCol"]
dt[物種學名=="Meishana"]
dt_tal <- taicol_tax[
  dt[!is.na(taxon_id)],on=.(taxon_id)]
ck <- dt_tal[is.na(name_id)]
gbif_n <- read_xlsx(paste0(path,"/期末報告/rawdata/名錄整合/110年後報告物種名錄確認_2_修正.xlsx"),sheet=4)%>% as.data.table()
colnames(gbif_n)
dt_gbif <- dt[is.na(taxon_id)][gbif_n,on=.(物種學名=verbatimScientificName)]
dt_100_all <- rbind(dt_tal,dt_gbif,fill=TRUE)
rm(dt_gbif,dt_tal,dt,gbif_n,dt_110check,ck)

```
# 6. 資料庫整合
以昆蟲的資料為標準整理，以鳥類的欄位名稱來做資料庫整合。
taxon_id要替換成name_id

## 6.1 處理鳥類資料,整備所需的表格
```{r}
sta_col <- colnames(inc_db_r)
colnames(ave_3)
sta_col
ave_4 <- ave_3[,.(associatedReferences,year,verbatimEventDate,
                  phylum,class,classVernacularName,order,
                  verbatimLongitude,verbatimLatitude,
                  footprintWKT,footprintSRS,coordinateUncertaintyInMeters,
                  recordNumber,samplingProtocol,taxonRank,i.family,
                  originalVernacularName,vernacularName,originalNameUsage,
                  simple_name,lifeStage,organismQuantity,
                  organismQuantityType,occurrenceRemarks,name_id,
                  name_code_source,redlist,iucn,protected)]
setnames(ave_4,c("i.family","simple_name","name_id",
                 "name_code_source","redlist","iucn"),
         c("family","scientificName","nameAccordingToID",
           "nameAccordingTo","redListStatus","iucnStatus"))
setnames(ave_4,"protected","protectedStatus")
### 把囓齒目填好

### 確認其他沒有學名的部分
ave_4[is.na(scientificName)]
### 處理taxonRank的問題
ave_4[is.na(taxonRank)]
```
## 6.2 處理昆蟲資料庫
```{r}
inc_f <- inc_db_r
### 先把taicol資料庫拉回來
inc_f <- taicol_n[usage_status=="accepted"][inc_db_r,on=.(name_id)]
### 轉換名字
setnames(inc_f,"V2","調查方法")
colnames(ave_4)
inc_f_2 <- inc_f[,c("id","調查年","調查日期","門","class","class_c","目名","X","Y","wkt","座標系統","位置誤差","樣區編號","調查方法","level","科名","物種俗名(原始報告)","common_name_c","物種學名(原始報告)","物種學名","生活史","數量","數量單位","備註","name_id","name_code_source","redlist","iucn","protected")]

setnames(inc_f_2,c("id","調查年","調查日期","門","class","class_c","目名","X","Y","wkt","座標系統","位置誤差","樣區編號","調查方法","level","科名","物種俗名(原始報告)","common_name_c","物種學名(原始報告)","物種學名","生活史","數量","數量單位","備註","name_id","name_code_source","redlist","iucn","protected"),c("associatedReferences","year","verbatimEventDate",
                  "phylum","class","classVernacularName","order",
                  "verbatimLongitude","verbatimLatitude",
                  "footprintWKT","footprintSRS",
           "coordinateUncertaintyInMeters","recordNumber","samplingProtocol",
           "taxonRank","family","originalVernacularName","vernacularName",
           "originalNameUsage","scientificName",
           "lifeStage","organismQuantity",
                  "organismQuantityType","occurrenceRemarks","nameAccordingToID","nameAccordingTo","redListStatus","iucnStatus","protectedStatus"))
write.csv(inc_f_2,paste0(path,"database/occ_InseActeMollAmphRept_20231121.csv"))
rm(inc_f)
```
## 6.3 處理植物資料庫
以下完全拋棄
```{r}#####
colnames(pla_2)
pla_2[`物種學名(原始報告)`=="Psathyrella candolliana"]
pla_2[str_detect(note,"gbif")&str_detect(taxon_id,"t"),note:=""]
## 補上使用GBIF的資料
gbif_n <- read_xlsx(paste0(path,"/期末報告/rawdata/名錄整合/GBIF_name_list_for_plant.xlsx"),sheet=1)%>% as.data.table()
test_pla <- pla_2
for (i in 1:nrow(gbif_n)){
  test_pla[str_detect(note,"gbif")&(taxon_id==gbif_n$key[i]),
     c("kingdom","phylum","class","order",
       "family","genus","simple_name","name_author","分類階層"):=
  gbif_n[i,.(kingdom,phylum,class,order,
             family,genus,canonicalName,authorship,rank)]
       ]
}
### 檢查結果
test_pla[str_detect(note,"gbif")]
### 整理結果，建立新欄位，將使用GBIF資料補上
test_pla[str_detect(note,"gbif"),
         `:=`(name_id=taxon_id,name_code_source="GBIF")]
### name_code_source補上taicol
test_pla[is.na(name_code_source),name_code_source:="TaiCol"]
### 將note整併到備註裡面
test_pla[備註=="",備註:=NA]
test_pla[note=="",note:=NA][,note:=gsub("gbif[;]","",note)]
test_pla[!is.na(note),note:=gsub("gbif",NA,note)]
test_pla[is.na(備註)&!is.na(note),備註:=note]
test_pla[,note:=NULL]
### 處理找不到name_id的東西
writexl::write_xlsx(unique(test_pla[is.na(name_id),.(taxon_id,`物種俗名(原始報告)`,物種俗名,物種學名)]),paste0(path,"/期末報告/rawdata/名錄整合/植物名錄確認_2.xlsx")) 
gif_ck <- read_xlsx(paste0(path,"/期末報告/rawdata/名錄整合/植物名錄確認_2_修正.xlsx"))%>%as.data.table()
### 顯然taicol_taxon的資料更新比較快
taicol_n_2 <- fread(paste0(path,"/期末報告/rawdata/名錄整合/TaiCol/TaiCOL_taxon_20231009.csv"),encoding="UTF-8")
taicol_n_2[taxon_id==gif_ck$corrected_name[4]]
ts_pla_1 <- test_pla
### 先確認查找到的新taxon_id能用
taicol_n_2[taxon_id %in% gif_ck$corrected_name]
### 將舊的taxon_id替換成新的
for (i in 1:nrow(gif_ck)){
  ts_pla_1[taxon_id==gif_ck$taxon_id[i],taxon_id:=gif_ck$corrected_name[i]]
}
###　製作出填入的表格
pla_tai_sup <- taicol_n_2[ts_pla_1[is.na(name_id),.(taxon_id,record_id)],
                        on=.(taxon_id)]
fill_tb <- ts_pla_1[1,1:49]
fill_tb_2 <- rbind(fill_tb,pla_tai_sup,fill=T)
fill_tb_2 <- fill_tb_2[-1,][,1:49]
ts_pla_1[is.na(name_id),1:49:=fill_tb_2]
ts_pla_1[taxon_id %in% (gif_ck$corrected_name)]
### 填入物種俗名與學名
ts_pla_1[common_name_c!="",物種俗名:=common_name_c]
ts_pla_1[,物種學名:=simple_name]
### 處理分類位階
unique(ts_pla_1$分類階層)
ts_pla_1[is.na(分類階層)&grepl("屬$",common_name_c),分類階層:="genus"]
ts_pla_1[is.na(分類階層)&grepl("科$",common_name_c),分類階層:="family"]
ts_pla_1[grepl("門$",common_name_c),分類階層:="phylum"]
ts_pla_1[分類階層=="genus",c("genus","genus_c"):=.(simple_name,common_name_c)]
ts_pla_1[分類階層=="family",c("family","family_c"):=.(simple_name,common_name_c)]
ts_pla_1[分類階層=="phylum",c("phylum","phylum_c"):=.(simple_name,common_name_c)]
ts_pla_1[分類階層=="屬",分類階層:="genus"][分類階層=="種",分類階層:="species"]

unique(ts_pla_1[分類階層=="genus",common_name_c])
### 處理兩個弄錯的學名分別是"Eurya spp."與"Alpinia spp."
ts_pla_1[`物種學名(原始報告)`=="Eurya spp.",
         1:49:=taicol_n[taxon_id=="t0002693"]]
ts_pla_1[`物種學名(原始報告)`=="Eurya spp.",]
ts_pla_1[`物種學名(原始報告)`=="Alpinia spp.",
         1:49:=taicol_n[taxon_id=="t0023147"]]
ts_pla_1[`物種學名(原始報告)`=="Alpinia spp.",]
ts_pla_1[common_name_c=="苔類植物門",`:=`(genus="",genus_c="")]
### 檢查Family。分類階層是family的taxon_id有問題需要調整。
ch_data <- ts_pla_1[grepl("Family",`物種學名(原始報告)`)]
writexl::write_xlsx(unique(ch_data),
                    paste0(path,"/期末報告/rawdata/名錄整合/植物名錄確認_3.xlsx"))
gif_ck2 <- read_xlsx(paste0(path,"/期末報告/rawdata/名錄整合/植物名錄確認_3_修正.xlsx"))%>%as.data.table()
for (i in 1:nrow(gif_ck)){
  ts_pla_1[`物種學名(原始報告)`==gif_ck2$`物種學名(原始報告)`[i],
           taxon_id:=gif_ck$correct_id[i]]
}

fill_tb <- fill_tb[-1]
fill_tb2 <- rbind(fill_tb,taicol_n_2[ts_pla_1[grepl("Family",`物種學名(原始報告)`),.(taxon_id)],on=.(taxon_id)],fill=TRUE)
ts_pla_1[grepl("Family",`物種學名(原始報告)`),1:49:=fill_tb2[,1:49]]
ts_pla_1[grepl("Family",`物種學名(原始報告)`)]
ts_pla_1[,c("物種俗名","物種學名"):=.(common_name_c,simple_name)]
ts_pla_1[grepl("org_common_name",備註),物種俗名:=`物種俗名(原始報告)`]
rm(fill_tb,fill_tb_2,fill_tb2,gif_ck,gif_ck2)
###其他rank填入species
ts_pla_1[is.na(分類階層),分類階層:="species"]
### 處理數量是空值
ts_pla_1[is.na(數量),數量:=1]
### 處理名字
unique(ts_pla_1$分類階層)
### 物種俗名(原始報告)為紫菊屬的資料有問題，需要調整
setnames(ts_pla_1,"分類階層","level")
unique(ts_pla_1$level)
ts_pla_1[level=="geuns"]
### 處理原始報告物種俗名有"科"但是沒有物種學名的
writexl::write_xlsx(unique(ts_pla_1[科名!=family,.(family,taxon_id,`科名(原始報告)`,科名,`物種俗名(原始報告)`,`物種學名(原始報告)`,物種俗名,物種學名,record_id)]),
                    paste0(path,"/期末報告/rawdata/名錄整合/植物名錄確認_4.xlsx"))
ts_pla_1[`物種學名(原始報告)`=="Cardamine hirsuta var. formosana"]
```
## 6.4 確認植物是否是原始資料庫的問題
```{r}
npla <- fread(paste0(path,"database/third_report_Database_coordinate_corrected_20230615.csv"),encoding = "UTF-8")
taicol_n_2 <- fread(paste0(path,"/期末報告/rawdata/名錄整合/TaiCol/TaiCOL_name_20230325.csv"),encoding="UTF-8")
npla_2 <- taicol_n_2[npla,on=.(taxon_id)]

npla_2[,record_id:=1:.N]
npla_2[record_id==20475]
rm(pla_2,ts_pla_1,pla_tai_sup,pla)
## 重新整併gbif_n的資料
### 將錯標示為GBIF的taxon_id重新修正
npla_2[str_detect(note,"gbif")&!is.na(name_id),note:=gsub("gbif","",note)]
###
gbif_n <- read_xlsx(paste0(path,"/期末報告/rawdata/名錄整合/GBIF_name_list_for_plant.xlsx"),sheet=1)%>% as.data.table()

npla_3 <- npla_2
for (i in 1:nrow(gbif_n)){
  test_pla[str_detect(note,"gbif")&(taxon_id==gbif_n$key[i]),
     c("kingdom","phylum","class","order",
       "family","genus","simple_name","name_author","分類階層"):=
  gbif_n[i,.(kingdom,phylum,class,order,
             family,genus,canonicalName,authorship,rank)]
       ]
}
### 檢查結果
npla_3[str_detect(note,"gbif")]
### 整理結果，建立新欄位，將使用GBIF資料補上
npla_3[str_detect(note,"gbif"),
         `:=`(name_id=as.numeric(taxon_id),name_code_source="GBIF")]
### name_code_source補上taicol
npla_3[is.na(name_code_source),name_code_source:="TaiCol"]
### 將note整併到備註裡面
npla_3[備註=="",備註:=NA]
npla_3[note=="",note:=NA][,note:=gsub("gbif;","",note)]
npla_3[!is.na(note),note:=gsub("gbif",NA,note)]
npla_3[is.na(備註)&!is.na(note),備註:=note]
npla_3[,note:=NULL]
npla_3[name_code_source=="GBIF"]
### 檢查family
unique(npla_3$分類階層)
npla_3[分類階層=="Genus"]
npla_3[is.na(分類階層)&str_detect(`物種俗名(原始報告)`,"科")&is.na(`物種學名(原始報告)`),分類階層:="family"]
### 處理物種俗名是XX科，但是有物種學名原始報告的情況
check <- npla_3[str_detect(`物種俗名(原始報告)`,"科")&!is.na(`物種學名(原始報告)`)&!str_detect(`物種學名(原始報告)`,"Family"),49:77]
writexl::write_xlsx(check, paste0(path,"/期末報告/rawdata/名錄整合/植物名錄確認_5.xlsx"))
### 改變思維，在限定範圍內做修正
tai_ck <- read_xlsx(paste0(path,"/期末報告/rawdata/名錄整合/植物名錄確認_5_修正.xlsx")) %>% as.data.table() %>% unique()
fill_tb <- npla_3[str_detect(`物種俗名(原始報告)`,"科")&!is.na(`物種學名(原始報告)`)&!str_detect(`物種學名(原始報告)`,"Family"),.(`物種學名(原始報告)`,record_id)]
fill_tb2 <- fill_tb[tai_ck,on=.(`物種學名(原始報告)`=search_term)]
fill_tb2[duplicated(record_id)]
fill_tb3 <- taicol_n_2[fill_tb2,on=.(taxon_id)]
fill_tb3[is.na(name_id)]
### 因為資料有缺所以再調用新的名錄
taicol_n_3 <-fread(paste0(path,"/期末報告/rawdata/名錄整合/TaiCol/TaiCOL_name_20231009.csv"),encoding="UTF-8") 
fill_tb3 <- taicol_n_3[usage_status=="accepted"][fill_tb2,on=.(taxon_id)]
fill_tb3[is.na(name_id)]
fill_tb3 <- fill_tb3[duplicated(record_id)==FALSE]
### 重新填入資料
#### 先刪除掉fill_tb3的namecode
fill_tb3[,namecode:=NULL]
####
npla_4 <- npla_3
npla_4[record_id %in% fill_tb3$record_id,1:48] <- fill_tb3[,1:48]
### 重新填入rank(分類階層)"34" "30" "37" "35"
npla_4[record_id %in% fill_tb3$record_id&rank==34,
       `:=`(物種俗名=common_name_c,物種學名=simple_name,分類階層="species")]
npla_4[record_id %in% fill_tb3$record_id&rank==30,
       `:=`(物種俗名=common_name_c,物種學名=simple_name,分類階層="genus")]
npla_4[record_id %in% fill_tb3$record_id&rank==37,
       `:=`(物種俗名=common_name_c,物種學名=simple_name,分類階層="variety")]
npla_4[record_id %in% fill_tb3$record_id&rank==35,
       `:=`(物種俗名=common_name_c,物種學名=simple_name,分類階層="subspecies")]
### 換處理其他問題
#### 種沒問題
npla_4[分類階層=="種",分類階層:="species"]
#### 屬
npla_4[,分類階層] %>% unique()
npla_4[分類階層=="Family",分類階層:=rank]
npla_4[is.na(分類階層),分類階層:=rank]
npla_4[str_detect(common_name_c,"門")]
npla_4[,分類階層:=tolower(分類階層)]
npla_4[,物種學名:=simple_name]
npla_4 <- npla_4[taxon_id!="delete"]
npla_f <- npla_4[,c("id","調查年","調查日期","phylum","class","class_c","order","X","Y","wkt","座標系統","位置誤差","樣區編號","調查方法","分類階層","科名","物種俗名(原始報告)","物種俗名","物種學名(原始報告)","物種學名","生活史","數量","數量單位","備註","name_id","name_code_source","redlist","iucn","protected")]

coln <- read_xlsx(paste0(path,"期末報告/rawdata/資料庫合併欄位名稱.xlsx"),sheet=2)
rm(npla,npla_4,npla_3,tai_ck,fill_tb,fill_tb2,fill_tb3,ch_data,check)
setnames(npla_f,coln$org,coln$tranf)
```
## 6.5 處理110年資料
整理沒有填入學名的資料，然後有些奇怪的東西要寫在備注
例如泰雅同庄還有
```{r}
taicol_n <-fread(paste0(path,"/期末報告/rawdata/名錄整合/TaiCol/TaiCOL_taxon_20231009.csv"),encoding="UTF-8")
dt_100_all[is.na(物種學名),物種學名:=simple_name]
dt_100_all[is.na(name_id),]
dt_100_all[is.na(taxon_id),]

### 填入學名
dt_100_all[is.na(物種學名),物種學名:=simple_name]
### 處理name_id
dt_100_all[is.na(name_id),`:=`(name_id=key,name_code_source="GBIF")]
dt_100_all[is.na(name_id)]
### 標示梅山葉蚤屬與泰雅原同椿
dt_100_all[is.na(name_id),`:=`(備註="資料庫無該學名",name_code_source="none")]
### 修正欄位名稱
dt_100_all[!is.na(`物種俗名(原始報告)`),物種俗名:=`物種俗名(原始報告)`]
dt_100_all[!is.na(`物種俗名(原始報告)`),物種俗名:=`物種俗名(原始報告)`]
dt_100f <- dt_100_all[,c("id","調查年","調查日期","phylum","class","class_c","order","X","Y","wkt","座標系統","位置誤差","樣區編號","調查方法","分類階層","科名","物種俗名(原始報告)","物種俗名","物種學名(原始報告)","物種學名","生活史","數量","數量單位","備註","name_id","name_code_source","redlist","iucn","protected")]
setnames(dt_100f,coln$org,coln$tranf)
```
# 7. 合併最終的資料庫

```{r}
rm(name_ck)
db_all <- rbind(ave_4,inc_f_2,npla_f,dt_100f)
write.csv(db_all,paste0(path,"/database/database_all_20231122.csv"),fileEncoding = "UTF-8")
colnames(db_all)

db_all[associatedReferences==9212]
### 9212 座標完全錯誤
cor_9212 <- fread(paste0(path,"/wulin/processing/9212_corrected.csv"))
for (i in 1:8){
db_all[associatedReferences==9212&recordNumber==i,
       c("verbatimLongitude","verbatimLatitude"):=
         c(cor_9212[plot_id==i,.(X,Y)])]
}
db_a2 <- db_all
### 處理wkt為point()
db_a2[footprintWKT=="POINT( )",footprintWKT:=NA]
db_a2[footprintWKT=="",footprintWKT:=NA]
### wkt非)結尾
wkt_ck <- db_a2[!is.na(footprintWKT)&!grepl(")$",footprintWKT),
      .(associatedReferences,footprintWKT,recordNumber)] %>% unique()
write.csv(wkt_ck,paste0(path,"/期末報告/processing/wkt_check.csv"))
wkt_corr <- fread(paste0(path,"/期末報告/processing/wkt_check_corrected.csv"))
fill_tb <- db_a2[!is.na(footprintWKT)&!grepl(")$",footprintWKT),
      .(associatedReferences,footprintWKT,recordNumber)]
fill_tb[,footprintWKT:=NULL]
wkt_corr[associatedReferences=="2-Jan",associatedReferences:="8302-1"]
fill_tb2 <- fill_tb[wkt_corr,on=.(associatedReferences,recordNumber)]
rm(fill_tb,fill_tb2,wkt_ck)
### 填入資料
 db_a2[!is.na(footprintWKT)&!grepl(")$",footprintWKT),
      footprintWKT:=fill_tb2$footprintWKT]
db_a3 <- db_a2
### 處理wkt有Z值
db_a3[str_detect(footprintWKT,"Z")]
### 主要是9812的樣區八
wkt_corr_2<- fread(paste0(path,"/期末報告/processing/9812.csv"))
db_a3[str_detect(footprintWKT,"Z"),footprintWKT:=wkt_corr_2$wkt[6]]
### 檢查座標是否有問題
#### 9006的X與Y在同一個表格內
colnames(db_a3)
db_a3[associatedReferences==9006,
      verbatimLongitude:=sub(",2\\d\\.\\d+","",verbatimLongitude)]
#### 刪除掉沒有X,Y 與WKT的資料
db_a4 <- db_a3[!(is.na(footprintWKT)&is.na(verbatimLongitude))]
#### 檢查X是否為12X開頭
db_a4[str_detect("^121.",verbatimLongitude),
      occurrenceRemarks:="座標模糊化"]
db_a4[,verbatimLongitude:=as.numeric(verbatimLongitude)]
####處理X資料有問題的
db_a4[grepl("^2",verbatimLongitude),.(verbatimLongitude,verbatimLatitude)] %>% unique()
coord_ck <- db_a4[grepl("^2",verbatimLongitude),.(verbatimLongitude,verbatimLatitude)]
#### 第一筆僅僅只是少了一個位數
db_a4[verbatimLongitude==coord_ck$verbatimLongitude[1],
      verbatimLongitude:=verbatimLongitude+100]
#### 剩下是X,Y互換的問題
coord_ck <- coord_ck[-1]
db_a4[grepl("^2",verbatimLongitude),
      c("verbatimLongitude","verbatimLatitude"):=
        .(coord_ck$verbatimLatitude,coord_ck$verbatimLongitude)]
db_a5 <- db_a4
#### 檢查Y，是否有1開頭的
db_a5[grepl("^1",verbatimLongitude),]
db_a5[grepl("POINT()",footprintWKT)]
#### 檢查EPSG
wkt_corr_3 <- db_a5[footprintSRS=="EPSG:3826"&!is.na(footprintWKT)] 
#### 轉座標

wkt_corr_3 <- wkt_corr_3 %>% st_as_sf(.,wkt = "footprintWKT",crs=3826)

wkt_corr_3 <- st_transform(wkt_corr_3, crs = 4326) 

db_a5[footprintSRS=="EPSG:3826"&!is.na(footprintWKT),
      footprintWKT:=st_as_text(wkt_corr_3$footprintWKT)]
db_a5[footprintSRS=="EPSG:3826"&!is.na(footprintWKT),.(footprintWKT)]
db_a5[footprintSRS=="EPSG:3826"&!is.na(footprintWKT),
      footprintSRS:="EPSG:4326"]
rm(wkt_corr,wkt_corr_2,wkt_corr_3,cor_9212)
db_a5[,footprintWKT] %>% unique()
### 確認wkt是NA的部分
db_a5[is.na(footprintSRS),.(verbatimLongitude,verbatimLatitude)] %>% unique()
#### 都是WGS84
db_a5[is.na(footprintSRS),footprintSRS:="EPSG:4326"]
write.csv(db_a5,paste0(path,"database/database_all_final_20231122.csv"),
          fileEncoding = "UTF-8")
#### 檢查WKT能不能用
wkt_tb <-unique(db_a5[!is.na(footprintWKT),
                      .(associatedReferences,footprintWKT)])
e_r <- NULL
for (i in 1:nrow(wkt_tb)){
   r <- try(st_as_sf(wkt_tb[i,],wkt="footprintWKT",crs=4326))
 if (class(r) == "try-error"){
   e_r <- c(e_r,i)
 }
}
rm(r,wkt_tb)
colnames(db_a5)

grid <- st_read(paste0(path,"期末報告/layer/500m網格.gpkg"),crs=4326)
n_rng <- st_read(paste0(path,"期末報告/layer/雪霸三通範圍.gpkg"),crs=4326) 

#### 找出有問題的wkt
wkt_test_tb <-unique(db_a5[!is.na(footprintWKT),
                      .(associatedReferences,footprintWKT)])
db_a6 <- db_a5[!(associatedReferences==9814&grepl("POLYGON",footprintWKT))]
rm(db_a2,db_a3,db_a4,db_a5,taicol_n,taicol_n_2,taicol_n_3,taicol_tax)
### 暫且刪除前面的資料
db_a6[taxonRank=="",taxonRank:="species"]

write.csv(db_a6[1,],paste0(path,"期末報告/result/欄位名稱範例.csv"))
#### 檢查資料
db_a6[classVernacularName=="鳥綱"&class=="Mammalia",classVernacularName:="哺乳綱"]

db_a6[originalVernacularName=="齧蟲目",taxonRank:="order"]
db_a6[originalVernacularName=="偽蠍",taxonRank:="order"]
db_a6[grepl("Order",originalNameUsage)&taxonRank!="order",]
#### 填入學名
taicol_n <- fread(paste0(path,"/期末報告/rawdata/名錄整合/TaiCol/TaiCOL_taxon_20231009.csv"),encoding="UTF-8")
ch_tb <- db_a6[is.na(family)&taxonRank %in%c("family","genus","species"),.(scientificName,vernacularName,nameAccordingToID,nameAccordingTo)]
fill_tb <- taicol_n[,.(name_id,simple_name,family,common_name_c)][
  ch_tb[nameAccordingTo=="TaiCol"],
  on=.(name_id=nameAccordingToID)]
db_a6[is.na(family)&taxonRank %in%c("family","genus","species")&
        nameAccordingTo=="TaiCol",family:=fill_tb$family]
db_a6[is.na(family)&taxonRank %in%c("family","genus","species")]

db_a6[classVernacularName=="鳥綱"&class!="Aves"]
db_a6[nameAccordingToID==93552,`:=`(phylum="Chordata",
                                    class="Aves",
                                    order="Passeriformes")]
db_a6[taxonRank=="種",taxonRank:="species"]
write.csv(db_a6,paste0(path,"database/database_all_final_20231123.csv"),
          fileEncoding = "UTF-8")
rm(fill_tb,ch_tb,coln,coord_ck)
rm(dt_100_all,inc_db,inc_db_r,npla_2,ave_3,db_all)
### 重作
db_wkt <- st_as_sf(db_a6[!is.na(footprintWKT)],wkt="footprintWKT",crs=4326)
db_point <- st_as_sf(db_a6[is.na(footprintWKT)],
                     coords = c("verbatimLongitude",
                                "verbatimLatitude"),
                     crs=4326)
db_wkt_database <- st_join(grid,db_wkt)
db_point_database <- st_join(grid,db_point)

st_write(db_wkt_database,"E:/雪霸報告統整/database/database_grid.gpkg",layer="wkt")
st_write(db_point_database,"E:/雪霸報告統整/database/database_grid.gpkg",layer="point")
rm(db_wkt_database,db_point_database)
db_wkt_database_nrng <- st_join(n_rng,db_wkt)
db_point_database_nrng <- st_join(n_rng,db_point)
#### 輸出
st_write(db_wkt_database_nrng,paste0("E:/雪霸報告統整/database/database_range.gpkg"),layer="wkt")
st_write(db_point_database_nrng,paste0("E:/雪霸報告統整/database/database_range.gpkg"),layer="point")
rm(db_wkt_database_nrng,db_point_database_nrng)
st_write(db_wkt,paste0("E:/雪霸報告統整/database/database.gpkg"),layer="wkt")
st_write(db_point,paste0("E:/雪霸報告統整/database/database.gpkg"),layer="point")

### 計算資料筆數，網格與三通範圍
#### 網格
head(db_wkt_database)
grid_wkt_c <- aggregate(associatedReferences~id,db_wkt_database,length)
grid_point_c <- aggregate(associatedReferences~id,db_point_database,length)
grid_obsn <- merge(grid_point_c,grid_wkt_c,by = "id")
grid_obsn$all_obs <- grid_obsn$associatedReferences.x+
  grid_obsn$associatedReferences.y
grid <- merge(grid,grid_obsn[,c("id","all_obs")],by="id")
rm(grid_obsn,grid_point_c,grid_wkt_c)
st_write(grid,"E:/雪霸報告統整/期末報告/result/layer/總資料筆數網格圖.gpkg")
#### 三通
nrng_wkt_c <- aggregate(associatedReferences~OBJECTID,
                        db_wkt_database_nrng,length)
nrng_point_c <- aggregate(associatedReferences~OBJECTID,
                          db_point_database_nrng,length)
nrng_obsn <- merge(nrng_point_c,nrng_wkt_c,by = "OBJECTID")
nrng_obsn$all_obs <- nrng_obsn$associatedReferences.x+
  nrng_obsn$associatedReferences.y

n_rng<- merge(n_rng,nrng_obsn[,c("OBJECTID","all_obs")],by="OBJECTID")
st_write(n_rng,"E:/雪霸報告統整/期末報告/result/layer/總資料筆數_三通範圍.gpkg")
rm(nrng_obsn,nrng_point_c,nrng_wkt_c)
```

# 8. 統計表
```{r}
rm(ave_3,ave_4,coln,coord_ck,db_all,dt_100f,dt_100_all,inc_db,inc_db_r)
colnames(db_a6)

### 依據研究案號產生資料
pro_id <- unique(db_a6$associatedReferences)
lapply(pro_id,function(x){
  svpath <- paste0("E:/雪霸報告統整/資料庫分類/依據計畫/",x)
  dir.create(svpath)
  dt <- db_a6[associatedReferences==x]
  if (nrow(dt[!is.na(verbatimLongitude)])>0){
    dt_p <- st_as_sf(dt[!is.na(verbatimLongitude)],
                     coords = c("verbatimLongitude",
                                "verbatimLatitude"),
                     crs=4326)
    st_write(dt_p,dsn = paste0(svpath,"/",x,".gpkg"),layer = "point")
  }
  if (nrow(dt[!is.na(footprintWKT)])>0){
    dt_wkt <- st_as_sf(dt[!is.na(footprintWKT)],
                     wkt = "footprintWKT",
                     crs=4326)
    st_write(dt_wkt,dsn = paste0(svpath,"/",x,".gpkg"),layer = "wkt")
  }
  write.csv(dt,file = paste0(svpath,"/",x,".csv"))
})



### 依據分類產生資料
class_c <- unique(db_a6$classVernacularName)
class_c <- class_c[!is.na(class_c)]
class_n <- class_c[!(class_c %in% c("","地位未定"))]
taicol_n <- fread(paste0(path,"/期末報告/rawdata/名錄整合/TaiCol/TaiCOL_name_20231009.csv"),encoding="UTF-8")
king <-unique(taicol_n[class_c %in% class_n,.(kingdom,kingdom_c,class_c)])
x <- class_n[1]
for (i in unique(king$kingdom_c)){
  dir.create(paste0("E:/雪霸報告統整/資料庫分類/依據分類/",i,"/"))
}
lapply(class_n,function(x){
  king_n <- king[class_c==x,kingdom_c]
  svpath <- paste0("E:/雪霸報告統整/資料庫分類/依據分類/",king_n,"/",x)
  dir.create(svpath)
  dt <- db_a6[classVernacularName==x]
  if (nrow(dt[!is.na(verbatimLongitude)])>0){
    dt_p <- st_as_sf(dt[!is.na(verbatimLongitude)],
                     coords = c("verbatimLongitude",
                                "verbatimLatitude"),
                     crs=4326)
    st_write(dt_p,dsn = paste0(svpath,"/",x,".gpkg"),layer = "point")
  }
  if (nrow(dt[!is.na(footprintWKT)])>0){
    dt_wkt <- st_as_sf(dt[!is.na(footprintWKT)],
                     wkt = "footprintWKT",
                     crs=4326)
    st_write(dt_wkt,dsn = paste0(svpath,"/",x,".gpkg"),
             layer = "wkt")
  }
  write.csv(dt,file = paste0(svpath,"/",x,".csv"))
})

### 輸出紅皮書物種
colnames(db_a6)
db_a6$redListStatus %>% unique()
redlist <- db_a6[redListStatus %in% c("NVU","NNT","NEN","NCR"),
                 .(class,classVernacularName,family,scientificName,vernacularName,redListStatus)] %>% unique()

writexl::write_xlsx(redlist,paste0(path,"/期末報告/result/紅皮書物種名錄.xlsx"))
```

