---
title: "Script for the third report"
output: html_notebook
---
# 概述
針對第三次期中報告的資料整合，第三次期中報告是針對職務進行資料整合與分析
# 0. package
```{r,echo=FALSE}
library(data.table)
library(stringr)
library(readxl)
library(readr)
path <- "H:/我的雲端硬碟/研究室計畫/2022/雪霸報告/第三次期中報告"
data_path <- "E:/雪霸報告統整"
```
# 1.資料庫資料整合
整合雪霸相關資料庫，並進行資料合併

## 1.1 雪霸資料庫
說明：資料來源由政道老師爬資料庫取得
資料庫來源(http://spnp.biodiv.tw)
由於舊資料庫有自己的編號方式，與雪霸給的計畫ID不同。
因此必須輸出資料庫內的ID-調查年，然後手動查詢實際計畫id，並建立計畫id對應表。
計畫ID對應表已在第一次期中報告完成。
並輸出植物類與真菌類資料
預計篩選者有：
Magnoliopsida(木蘭綱)、Pinopsida(松綱)、Equisetopsida(木賊綱)Liliopsida(百合綱)、Lycopodiopsida(石松綱)、Bryopsida(苔綱)、Jungermanniopsida(葉蘚綱)
```{r}
spnp_dt <- fread(paste0(path,"/rawdata/spnp_雪霸舊資料庫/spnp_occurrences.csv"),encoding ="UTF-8")
pcode_com <- fread(paste0(path,"/rawdata/spnp_雪霸舊資料庫/雪霸舊資料庫id對照表.csv"))
spnp <- spnp_dt[pcode_com,on=.(projectId.x,`調查年`)]
setnames(spnp,"fit_id","id")
write.csv(spnp,paste0(path,"/rawdata/雪霸舊資料庫_計畫id更新.csv"))##輸出備份
spnp[,c("X","Y"):=.(decimalLongitude.x,decimalLatitude.x)]
spnp[,座標系統:="EPSG:4326"]
class <- unique(spnp[,class])
write.csv(class,paste0(path,"/rawdata/class_check.csv"))
spnp_pl <- spnp[class %in% c("Magnoliopsida","Pinopsida",
                              "Equisetopsida","Liliopsida",
                              "Lycopodiopsida","Bryopsida",
                              "Jungermanniopsida")]

### 修正中文名錯誤
spnp_pl[`物種學名(原始報告)`=="Gentiana atkinsonii formosana",
        `物種俗名(原始報告)`:="臺灣龍膽"]
spnp_pl[`物種學名(原始報告)`=="Gentiana arisanensi",
        `物種俗名(原始報告)`:="阿里山龍膽"]
spnp_pl[`物種學名(原始報告)`=="Anaphalis margaritacea morrisonicola",
        `物種俗名(原始報告)`:="玉山抱莖籟簫"]
### 將資料切分成名錄所需以及database
spnp_list <- spnp_pl[,.(phylum,class,order,family,scientificName,vernacularName)]
spnp_list <- unique(spnp_list)
colnames(spnp_pl)
spnp_pl <- spnp_pl[,33:50]

write.csv(spnp_pl,paste0(path,"/result/data_base/database_prim_spnp_old_data.csv"))
write.csv(spnp_list,paste0(path,"/result/name_list/name_list_prim_spnp_old_data.csv"))

rm(spnp,spnp_dt,pcode_com)
```
## 1.2 處理武陵新資料庫
資料來自於武陵新的資料庫
http://wlterm.biodiv.tw/
由於與舊資料庫部分重疊，因此採用2018年(含)以後的資料
武陵的新資料庫沒有植物資料故省略

## 1.3 處理國家公園資料庫

處理國家公園資料庫
處理`20211115_雪霸國家公園調查成果資料(110年更新).xlsx`檔案
該資料有大量來自於非雪霸國家公園之資料

```{r}
ntb <- fread(paste0(path,"/rawdata/國家公園資料庫建置計畫/20211115_雪霸國家公園調查成果資料.csv"),encoding="UTF-8")
head(ntb)
colnames(ntb)
ntb[,date:=as.Date(as.character(`調查日期`),format ="%Y%m%d")]
colnames(ntb)
ntb[,c("id","調查年","調查日期","生物分群",
        "綱","X","Y","wkt","座標系統",
        "位置誤差","樣區編號","調查方法",
        "分類階層","科名(原始報告)","科名",
        "物種俗名(原始報告)","物種學名(原始報告)",
        "物種學名","生活史","數量","數量單位","備註"):=
       .(id,year(date),date,NA,`分類名稱`,經度,
         緯度,NA,"EPSG:4326",不準度,NA,NA,鑑定層級,
         NA,NA,中文俗名,學名,NA,
         NA,數量,數量單位,備註)]
ntb_database <- ntb[,c("id","調查年","調查日期","生物分群",
        "綱","X","Y","wkt","座標系統",
        "位置誤差","樣區編號","調查方法",
        "分類階層","科名(原始報告)","科名",
        "物種俗名(原始報告)","物種學名(原始報告)",
        "物種學名","生活史","數量","數量單位",
        "備註","座標是否有模糊化","TaiCoL物種代碼")]
unique(ntb_database[,綱])
ntb_plan <- ntb_database[綱 %in% c("石松綱","百合綱","木蘭綱",
                                  "松綱","真蕨綱","蘚綱","木賊綱")]
n_list <- unique(ntb_plan[,.(`物種俗名(原始報告)`,`物種學名(原始報告)`,TaiCoL物種代碼)])
write.csv(ntb_plan,paste0(path,"/result/data_base/database_prim_國家公園資料庫.csv"))
write.csv(n_list ,paste0(path,"/result/name_list/name_list_prim_國家公園資料庫.csv"))
rm(ntb,ntb_database)
```

## 1.4 處理數化資料
讀取資料夾中的數化資料夾，並進行資料合併
```{r}
file_name <- list.files(paste0(data_path,"/植物"))
dig_data <- lapply(file_name,function(x){
  tryCatch({
             dt <-as.data.table( read_xlsx(paste0(data_path,
                                                  "/植物/",x
                                                  ,"/",x,".xlsx"),1))
            }, error =function(x){
              print(x)
            })
    return(dt)
})
## 手動處理沒辦法加入之報告
###分別有9,30,31

{dig_data[[9]]<-as.data.table( read_xlsx("E:/雪霸報告統整/植物/10704_雪山及南湖山區高山植物之遺傳分化－以南湖柳葉菜、雪山馬蘭及南湖碎雪草為例/10704_雪山及南湖山區高山植物之遺傳分化－以南湖柳葉菜、雪山馬蘭及南湖碎雪草為例.xlsx")) 
dig_data[[30]]<-as.data.table( read_xlsx("E:/雪霸報告統整/植物/9411_雪霸國家公園珍貴原生植物之育種研究-棣慕華鳳仙花物候調查及族群遺傳分子親緣的研究/9411_雪霸國家公園珍貴原生植物之育種研究-棣慕華鳳仙花物候調查及族群遺傳分子親緣的研究.xlsx")) 
dig_data[[31]]<-as.data.table( read_xlsx("E:/雪霸報告統整/植物/9502_雪霸國家公園珍貴原生植物之育種研究－鳳仙花植物復育及族群遺傳分子親緣的研究/9502_雪霸國家公園珍貴原生植物之育種研究－鳳仙花植物復育及族群遺傳分子親緣的研究.xlsx")) }
### 確認ID的正確性
pro_id <- lapply(file_name,function(x){
  str_split_fixed(x,"_",2)[1]})
unlist(pro_id)
id_match <- lapply(dig_data,function(x){
  id <- unique(x[,id])
})
id_check <- data.table(as.numeric(unlist(pro_id)),as.numeric(unlist(id_match)))
id_check[,id_c:=V1-V2]
id_check[id_c!=0]
rm(pro_id,id_match,id_check)
### 整合資料
dig_data <-lapply(dig_data,function(x){
  x[,調查日期:=as.character(調查日期)]
  })
dig_data_all <- rbindlist(dig_data,fill=TRUE)
dig_data_all[生物分群=="植物",生物分群:="植物類"]
dig_data_all[生物分群=="真菌",生物分群:="真菌類"]
dig_data_all[`物種俗名(原始報告)`=="蓮草",
             `物種俗名(原始報告)`:="蓪草"]

dig_data_all[`物種俗名(原始報告)`=="初島氏柱薑",
             `物種俗名(原始報告)`:="初島氏柱薹"]
dig_data_all[`物種俗名(原始報告)`=="大穗日本薑",
             `物種俗名(原始報告)`:="大穗日本薹"]
dig_data_all[`物種俗名(原始報告)`=="雙鋸葉玄森參",
             `物種俗名(原始報告)`:="雙鋸葉玄參"]
unique(dig_data_all[,生物分群])
dig_name_list <- unique(dig_data_all[,.(生物分群,`物種俗名(原始報告)`)])
write.csv(dig_data_all,paste0(path,"/result/data_base/dig_database.csv"))
write.csv(dig_name_list,paste0(path,"/result/name_list/dig_namelist.csv"))
rm(dig_data)
```
## 1.5 處理整合後的學名
將中文名與TaiCol中文名比對，並以accept code 作為合併依據
```{r}
### 先處理植物學名
o_list <- fread(paste0(path,"/result/name_list/其他報告名錄整合.csv"))
dig_name_list <- fread(paste0(path,"/result/name_list/dig_namelist.csv"),header = T)

colnames(dig_name_list)[2:3] <- c("class","species")
dig_name_list <- dig_name_list[class=="植物類"]
colnames(n_list) <- c("speceis_org","sci_name_org","tai_code")

colnames(spnp_list)
setnames(spnp_list,"vernacularName","name")
## ntb的資料本身有taicol的編號，故另外處理
t_nl <- rbind(o_list[,.(species_r)],dig_name_list[,.(species)],spnp_list[,.(name)],use.names=FALSE)
t_nl <- unique(t_nl)
### 載入taicol名錄
taicol <- fread(paste0(path,"/rawdata/名錄_TaiCol/TaiCOL_name_20230325.csv"),
                encoding="UTF-8")
### 學名合併
n_check <- taicol[usage_status=="accepted",.(common_name_c,rank,taxon_id)][t_nl,
                on=.(common_name_c=species_r)]
n_check <- n_check[common_name_c!=""]
unknow_n <- n_check[is.na(taxon_id)]
### 處理一些明顯的文字問題
t_nl[,r_sp_n:=species_r]
t_nl[grep("台灣",species_r),r_sp_n:=gsub("台灣","臺灣",r_sp_n)]
t_nl[grep("莢<U\\+84BE>",species_r),r_sp_n:=gsub("莢<U\\+84BE>","莢蒾",r_sp_n)]
t_nl[grep("莢迷",species_r),r_sp_n:=gsub("莢迷","莢蒾",r_sp_n)]
t_nl[,r_sp_n:=gsub("莢蒾迷","莢蒾",r_sp_n)]
t_nl[,r_sp_n:=gsub("葉莢$","莢蒾",r_sp_n)]
t_nl[grep("菝",species_r),r_sp_n:=gsub("菝.","菝葜",r_sp_n)]
t_nl[grep("菝<U\\+845C>",species_r),r_sp_n:=gsub("菝葜U\\+845C>","菝葜",r_sp_n)]
t_nl[grep("拔契",species_r),r_sp_n:=gsub("拔契","菝葜",r_sp_n)]
t_nl[grep("莢<U\\+84BE>",species_r),r_sp_n:=gsub("莢<U\\+84BE>","莢蒾",r_sp_n)]
t_nl[,r_sp_n:=gsub("(臺灣<U\\+6AAB>樹|臺灣擦樹)","臺灣檫樹",r_sp_n)]
t_nl[,r_sp_n:=gsub("水苦<U\\+8552>","水苦蕒",r_sp_n)]
t_nl[,r_sp_n:=gsub("水苦$","水苦蕒",r_sp_n)]
t_nl[,r_sp_n:=gsub("水苦.","水苦蕒",r_sp_n)]
t_nl[,r_sp_n:=gsub("<U\\+00A0>","",r_sp_n)]
t_nl[grep("-",species_r),r_sp_n:=gsub("-","",r_sp_n)]
t_nl[,r_sp_n:=gsub("<U\\+9EC4>","黃",r_sp_n)]
t_nl[,r_sp_n:=gsub(";.*","",r_sp_n)]
t_nl[,r_sp_n:=gsub("<U\\+6964>","楤",r_sp_n)]
t_nl[,r_sp_n:=gsub("禾本科\\d","禾本科",r_sp_n)]
### 重新比對學名
n_check <- taicol[usage_status=="accepted",.(common_name_c,rank,taxon_id)][t_nl,
                on=.(common_name_c=r_sp_n)]
n_check <- n_check[common_name_c!=""]
unknow_n <- n_check[is.na(taxon_id)]

writexl::write_xlsx(unknow_n,paste0(path,"/result/name_list/name_recheck.xlsx"))
### 再次讀入手動查詢後的資料，再次比對學名
unknow_n <- as.data.table(read_xlsx(paste0(path,"/result/name_list/name_recheck.xlsx"),sheet = 1))
### 把"蘚"換成"苔"後再次比對
bry <- unknow_n[物種編碼==0,"common_name_c":=gsub("蘚","苔",common_name_c)][
  物種編碼==0]
bry_ncode<- taicol[usage_status=="accepted",.(common_name_c,rank,taxon_id)][
  bry,on=.(common_name_c)]
###　再次輸出並手動查詢
writexl::write_xlsx(bry_ncode,paste0(path,"/result/name_list/name_recheck_bra.xlsx"))


```

## 1.6 處理數化資料中的蘚苔與真菌類
```{r}
bra_list <-unique(dig_data_all[生物分群!="植物類",.(`物種俗名(原始報告)`,`物種學名(原始報告)`)])
### 輸出手動處理
writexl::write_xlsx(bra_list,paste0(path,"/result/name_list/name_recheck_not_plant.xlsx"))
rm(bra_list)

```
## 1.7 處理國家資料庫

```{r}
ntb_plan_code <- taicol[usage_status=="accepted",.(simple_name,taxon_id)][
  ntb_plan, on=.(simple_name=`物種學名(原始報告)`)]
ntb_n_check <- unique(ntb_plan_code[is.na(taxon_id),.(simple_name,`物種俗名(原始報告)`)])
### 手動查詢
writexl::write_xlsx(ntb_n_check,paste0(path,"/result/name_list/ntb_n_check.xlsx"))
### 重新載入已修正之名錄
ntb_n_check <- as.data.table(read_xlsx(paste0(path,                                        "/result/name_list/對照名錄/ntb_n_check_corrected.xlsx")))
### 合併名錄_code
ntb_nlist <- rbind(taicol[usage_status=="accepted",
                          .(simple_name,taxon_id)],
                   ntb_n_check[,.(simple_name,taxon_id)])
ntb_plan_code <- ntb_nlist[ntb_plan,
                          on=.(simple_name=`物種學名(原始報告)`)] ntb_plan_code[is.na(taxon_id)]


```

## 1.8 合併名錄
```{r}
###在此之前已手動將非植物類的名錄與已修正的check_name合併
###載入check_name並與原先的n_list合併
unknow_n <- as.data.table(read_xlsx(paste0(path,"/result/name_list/對照名錄/name_recheck_corrected.xlsx"),sheet = 1))
colnames(unknow_n)
setnames(unknow_n,"物種編碼","toxan_id")
fin_n_check <- n_check[!is.na(taxon_id)]
fin_n_check[,note:=NA][,rank:=NULL]
fin_n_check <- rbind(fin_n_check,unknow_n,use.names=FALSE)
rm(dig_name_list,bry,bry_ncode,unknow_n)
```

## 1.9 合併資料庫
先合併數化資料以及spnp_pl
```{r}
### 重新讀入data_base
spnp_pl <- fread(paste0(path,"/result/data_base/database_prim_spnp_old_data_corrected.csv"))
dig_data_all <- fread(paste0(path,"/result/data_base/dig_database.csv"))
spnp_pl[,調查年:=as.character(調查年)][,調查日期:=as.character(調查日期)]
spnp_pl[,source:="spnp_database"]
### 處理spnp_pl中的物種階層問題
spnp_pl[grep("Family",`物種學名(原始報告)`),分類階層:="Family"]
spnp_pl[grep("sp\\.",`物種學名(原始報告)`),分類階層:="Genus"]

### 處理spnp_pl中有個虎婆刺沒有俗名的部分
spnp_pl[`物種俗名(原始報告)`=="",`物種俗名(原始報告)`:="虎婆刺"]
###處理dig_data的V1
dig_data_all[,V1:=NULL]
dig_data_all[,source:="report_digitization"]
### 合併數化與spnp資料庫
al_data <- rbind(dig_data_all,spnp_pl,fill =TRUE)
### 刪除9913多的資料
al_data <- al_data[!(id==9913&is.na(`物種俗名(原始報告)`))]
al_data[,data_id:=1:nrow(al_data)]
al_data[,V1:=NULL]
### 取代<U\\+845C>"為"葜"
al_data[,`物種俗名(原始報告)`:=gsub("<U\\+845C>","葜",`物種俗名(原始報告)`)]

###與名錄結合，注意note中org項目要使用原有的中文名
al_data_code <- fin_n_check[,.(species_r,taxon_id,note)][al_data,
                        on=.(species_r=`物種俗名(原始報告)`),allow.cartesian=TRUE]
###
al_data_code[is.na(taxon_id)]

al_data_code <- al_data_code[duplicated(data_id)==FALSE]
setnames(al_data_code,"species_r","物種俗名(原始報告)")
### 與ntb_plan_code 合併
#### 先處理好ntb_plan
colnames(ntb_plan_code)[1] <- "物種學名(原始報告)"
colnames(ntb_plan_code)
ntb_plan_code[,TaiCoL物種代碼:=NULL]
ntb_plan_code[座標是否有模糊化=="TRUE",備註:=paste0(備註,";座標模糊化")]
ntb_plan_code[grep("^;",備註),備註:=gsub(";","",備註)]
ntb_plan_code[,座標是否有模糊化:=NULL]
ntb_plan_code[,note:=NA][,measurementValue:=NA]
ntb_plan_code[,調查日期:=as.character(調查日期)]
colnames(ntb_plan_code)[5] <- "調查日期"
colnames(ntb_plan_code)[14] <- "調查方法"
colnames(ntb_plan_code)[21] <- "數量"
colnames(ntb_plan_code)[22] <- "數量單位"
colnames(ntb_plan_code)[23] <- "備註"
ntb_plan_code[,source:="NP_Database"]
#### 處理al_data_code
al_data_code[,data_id:=NULL]
al_data_code[,門:=NULL]
### 資料整合
td <- rbind(ntb_plan_code,al_data_code)
unique(td[is.na(調查方法),.(id,source)])
### 補上9411 與9710的調查法
td[id==9411,調查方法:="穿越線"]
td[id==9710&is.na(調查方法),調查方法:="樣區法"]
```
# 2.處理整合後的資料庫
## 2.1 結合學名並完善資料庫
```{r}
#back_up_td <- td
### 讀入GBif_list
gBif_list <- read_xlsx(paste0(path,"/result/name_list/對照名錄/GBIF_name_list.xlsx"))%>% as.data.table()

### 先合併tai_code 學名
td_name <- taicol[usage_status=="accepted"][td,on=.(taxon_id)]
td_name[!is.na(name_id),c("綱","綱中文","科名","科俗名","物種俗名","物種學名"):=
          .(class,class_c,family,family_c,common_name_c,simple_name)]


### 取出製作資料庫之資料
td_2 <- td_name[,.(taxon_id,id,調查年,調查日期,綱,綱中文,X,Y,wkt,座標系統,位置誤差,樣區編號,調查方法,分類階層,`科名(原始報告)`,科名,科俗名,`物種俗名(原始報告)`,物種俗名,`物種學名(原始報告)`,物種學名,生活史,數量,數量單位,備註,note,measurementValue,source)]
colnames(td_name)
name_list_1 <- unique(td_name[!is.na(name_id),c(1,3:4,21:22,24:26,33:34,37:48)])
### 結合GBif資料
gBif_list[,key:=as.character(key)]
td_2[,data_id:=1:nrow(td_2)]
td_2_name <- gBif_list[td_2,on=.(key=taxon_id)]
td_2_name <- td_2_name[duplicated(data_id)==FALSE]
colnames(td_2_name)
setnames(td_2_name,"key","taxon_id")
td_2_name[!is.na(rank),c("分類階層","綱","科名","物種俗名","物種學名"):=
          .(rank,class,family,`物種俗名(原始報告)`,canonicalName)]
td_3 <- td_2_name[,.(id,調查年,調查日期,綱,綱中文,X,Y,wkt,座標系統,位置誤差,樣區編號,調查方法,分類階層,`科名(原始報告)`,科名,科俗名,`物種俗名(原始報告)`,物種俗名,`物種學名(原始報告)`,物種學名,taxon_id,生活史,數量,數量單位,備註,note,measurementValue,source)]
###　處理note為org的資料
td_3[grep("org",note)]
td_3[grep("org",note),物種俗名:=gsub("蘚","苔",物種俗名)]
td_3[,物種俗名:=gsub("台灣","臺灣",物種俗名)]
td_3[物種俗名=="粗對齒?",物種俗名:="粗對齒蘚"]

write_excel_csv(td_3,paste0(path,"/result/data_base/total_plant_database.csv"))
```

## 2.2 學名產製
利用當前的資料庫，以及`fin_n_check`(當中含有純名錄資料)先產製name_code，再結合taicol與GBif資料

```{r}
### 合併名錄
total_name_list <- unique(td_3[,.(taxon_id,物種俗名,note)])
setnames(total_name_list,"物種俗名","common_name_c")
t_list <- rbind(total_name_list,
                fin_n_check[,.(taxon_id,common_name_c,note)]) %>% unique()
### 合併名錄與taicol
t_list <- taicol[t_list,on=.(taxon_id)]
list_1 <- t_list[!is.na(name_id)]
list_1 <- list_1[duplicated(taxon_id)==FALSE]

### 合併GBIF名錄
list_2 <-gBif_list[t_list[is.na(name_id),.(taxon_id,i.common_name_c)],
                   on=.(key=taxon_id)] %>% unique()
list_2 <- list_2[duplicated(key)==FALSE]
### 合併TaiCol與GBIF資料
setnames(list_1,"i.common_name_c","org_name")
setnames(list_2,"i.common_name_c","org_name")
setnames(list_2,"species","simple_name")
### 處理taiCol資料有些沒有命名者的問題
###　載入舊taicol資料
od_taicol <- fread(paste0(path,"/result/name_list/TaiwanSpecies_taicol_old_database.csv"),encoding = "UTF-8")

list_1[grep("var",simple_name)]
list_1[,match_name:=gsub("(var\\. |subsp\\. |fo\\. )","",simple_name)]
list_1[rank %in% c("Species","Variety","Subspecies","Form")& name_author==""]
list_1_author <- od_taicol[,.(name,author,author2)][list_1,on=.(name=match_name)]

### 處理單純種階層+命名者
list_1_author[,scientificName:=NA]
list_1_author[rank %in% c("Species"),scientificName:=paste0(simple_name," ",author)]
### 處理沒有author2的變種、亞種與型
list_1_author[rank %in% c("Variety","Subspecies","Form")& author2=="NULL",
              scientificName:=paste0(simple_name," ",author)]
### 處理沒有author的變種、亞種與型
list_1_author[rank %in% c("Variety","Subspecies","Form")& 
                author2!="NULL"& 
                author=="NULL",
              scientificName:=paste0(simple_name," ",author2)]
### 處理特殊案例
list_1_author[grep(" \\S+ \\S+ \\S+",name)]
### 同時有亞種與變種的情況
#### 由於特殊案例(深紅茵芋與台灣山酢漿草)，直接把學名放進去
list_1_author[simple_name=="Oxalis acetosella subsp. griffithii var. formosana",
              scientificName:="Oxalis acetosella L. subsp. griffithii (Edgew. & Hook f.) Hara var. formosana (Terao) Huang & Huang"]
list_1_author[name=="Skimmia japonica distincte-venulosa orthoclada",
              scientificName:="Skimmia japonica Thunb. ssp. distincte-venulosa (Hayata) Ho var. orthoclada (Hayata) Ho"]
### 處理剩下的變種、亞種與型
#### 先將變種名之前的命名者加入
#### 由於資料必須分兩步驟加入命名者，為了可以查找到資料，新增標籤
list_1_author[is.na(scientificName),sci_name_deal:=0]
#### 先加入第一個命名者
list_1_author[rank %in% c("Variety","Subspecies","Form")& 
                author2!="NULL"& 
                author!="NULL"&
                is.na(scientificName),
              scientificName:=str_replace(simple_name,"(var\\.|subsp\\.|fo\\.)",
                             paste0(author," \\1"))]
#### 加入第二個命名者
list_1_author[rank %in% c("Variety","Subspecies","Form")& 
                author2!="NULL"& 
                author!="NULL"&
                sci_name_deal==0,
              scientificName:=paste0(scientificName," ",author2)]
              
## 檢查是否有未填入的資料
### 發現結果都是承名變種
list_1_author[rank %in% c("Species","Variety","Subspecies","Form") &
                is.na(scientificName),
              scientificName:=str_replace(simple_name,"(var\\.|subsp\\.|fo\\.)",
                             paste0(name_author," \\1"))]

### 結合list_1與list_2
fin_al_list <- rbind(list_1_author,list_2,fill=TRUE)
### 輸出name_list，使用名錄排版程式處理排版與產出
write_excel_csv(fin_al_list,paste0(path,"/result/name_list/total_name_list.csv"))
```

